fr: Quincaillerie > Consommables de construction > Fils de soudure et flux d’alliage: Soudure à base de plomb; Soudure sans plomb; Flux de colophane
vi: Phần cứng > Vật tư phụ ngành xây dựng > Hợp kim hàn & Muối hàn: Chất hàn chì; Chất hàn không chì; Chất trợ hàn nhựa thông
ja: DIY用品 > 建築用消耗品 > はんだ・フラックス: 鉛系はんだ; 鉛フリーはんだ; ロジンフラックス
ro-RO: Feronerie > Consumabile pentru construcții > Aliaje de lipire și materiale pentru sudură cu flux: Aliaje de lipire pe bază de plumb; Aliaje de lipire fără plumb; Materiale pentru sudură cu colofoniu
th: ฮาร์ดแวร์ > อุปกรณ์ก่อสร้างสิ้นเปลือง > โลหะบัดกรีและฟลักซ์: โลหะบัดกรีชนิดตะกั่ว; โลหะบัดกรีแบบไร้ตะกั่ว; ฟลักซ์ยางสน
fi: Rakentaminen > Rakennustarvikkeet > Juotostina ja juoksute: Tinapohjainen juotos; Tinaton juotos; Rosin-juoksute
bg-BG: Железария > Строителни консумативи > Припой и флюс: Оловен припой; Безоловен припой; Колофонов флюс
hr-HR: Željezarija > Potrošni građevinski materijal > Lem i talila: Lem na bazi olova; Lem bez olova; Kolofonij za lemljenje
pt-BR: Ferragens > Consumíveis para construção > Material para solda: Solda à base de chumbo; Solda sem chumbo; Fluxo de colofônia
nl: Bouwmaterialen > Verbruiksartikelen voor de bouw > Soldeermiddel en flux: Soldeermiddel op basis van lood; Loodvrij soldeermiddel; Harsflux
it: Articoli di ferramenta > Materiali di consumo per costruzioni > Lega per saldare e fondente: Saldatura a base di piombo; Saldatura senza piombo; Rosin Flux
da: Isenkram > Forbrugsvarer til hjemmet > Loddemetal og loddemiddel: Blybaseret lodning; Blyfri lodning; Harpiks
tr: Hırdavat > Yapı Sarf Malzemeleri > Lehim ve Krem Lehim: Kurşun Bazlı Lehim; Kurşunsuz Lehim; Reçine Akısı
hu: Hardver > Építési fogyóeszközök > Forrasztás és folyasztószer: Ólom alapú forrasztás; Ólommentes forrasztás; Gyantás folyasztószer
el: Υλικά κατασκευών > Καταναλώσιμα κατασκευών > Κολλήσεις & ροές: Κολλήσεις με βάση τον μόλυβδο; Κολλήσεις χωρίς μόλυβδο; Ρευστή ρητίνη
zh-CN: 五金/硬件 > 建筑耗材 > 焊料/熔剂: 铅基焊料; 无铅焊料; 松香助焊剂
cs: Kutilství a řemeslo > Stavební spotřební materiál > Pájky a tavidla: Olovnaté pájky; Bezolovnaté pájky; Kalafunová tavidla
pl: Sprzęt > Materiały eksploatacyjne dla budownictwa > Luty i topniki: Lut ołowiowy; Lut bezołowiowy; Topnik z kalafonią
sk-SK: Náradie > Stavebný tovar > Spájkovacia pasta: Spájkovacia pasta na báze olova; Bezolovnatá spájkovacia pasta; Spájkovacie tavivo
es: Bricolaje > Consumibles para construcción > Soldadura y decapante: Soldadura a base de plomo; Soldadura libre de plomo; Flujo de resina
pt-PT: Equipamento > Consumíveis de construção > Solda e fluxo: Solda à base de chumbo; Solda sem chumbo; Fluxo de colofónia
nb: Maskinvare > Forbruksmateriell for bygg > Loddetinn og fluss: Blybasert loddetinn; Blyfritt loddetinn; Rosin Flux
ru: Оборудование и технические изделия > Строительные материалы > Припой и флюс: Свинцовый припой; Бессвинцовый припой; Канифольный флюс
sl-SI: Gradbena oprema > Gradbeni potrošni material > Zlitina za spajkanje in spajkalna pasta: Spajkalna žica s svincem; Spajkalna žica brez vsebnosti svinca; Spajkalna smola
zh-TW: 硬體 > 建築耗材 > 銲料: 鉛焊料; 無鉛焊料; 松香助焊劑
lt-LT: Techninė įranga > Pastatų eksploatacinės medžiagos > Lydmetalis ir fliusas: Lydmetalis švinu pagrindu; Lydmetalis be švino; Kanifolijos fliusas
de: Heimwerkerbedarf > Baumaterial > Lötmetall & Flussmittel: Lötmittel auf Bleibasis; Bleifreies Lötmittel; Harz-Flussmittel
en: Hardware > Building Consumables > Solder & Flux: Lead-Based Solder; Lead-Free Solder; Rosin Flux
ko: 철물 > 건축 소모품 > 땜납/융제: 유연납; 무연납; 로신 플럭스
sv: Metallprodukter > Byggvaror > Lod och flussmedel: Blybaserat lödlod; Blyfritt lödlod; Kolofoniumflöde